臺灣桃園地方法院刑事判決　　　　　　　　　　　　九十二年度易字第一０九五號
　　公　訴　人　臺灣桃園地方法院檢察署檢察官
　　被　　　告　甲○○　男　二.
右被告因傷害等案件，經檢察官提起公訴（九十二年度偵字第九九三二號），經被告
為有罪之陳述，本院合議庭裁定改由受命法官依簡式審判程序獨任審理，並判決如左
：
    主  文
甲○○共同傷害人之身體，處拘役伍拾日，如易科罰金以佰元折算壹日；又共同損
壞他人之大門玻璃，足以生損害於他人，處拘役拾日，如易科罰金以佰元折算壹
日。應執行拘役柒拾日，如易科罰金以佰元折算壹日。
    事  實
一、甲○○、乙○○（俟到案後另行審結）二人，與當時一同工作之真實姓名年籍不
    詳成年男子二人、真實姓名年籍不詳成年女子一人，於民國九十二年五月六日晚
    間二十三時三十分許，一同至桃園縣龜山鄉○○村○○○路三六二號丁○○○所
    經營之「心情卡拉ＯＫ」店唱歌消費，因眾人向該店之經理即丁○○○之子丙○○要求三位小姐到場服務，然僅一位小姐前來而心生不滿，甲○○、乙○○及一
    真實姓名年籍不詳之成年男子隨即在「心情卡拉ＯＫ」店之廁所內與丙○○發生
    爭吵，其後甲○○並先行離開「心情卡拉ＯＫ」店返回附近之公司宿舍，迄九十
    二年五月七日凌晨零時三十分許，因乙○○偕同該真實姓名年籍不詳之成年男子
    一起回公司宿舍向甲○○告知其二人在「心情卡拉ＯＫ」店遭店家欺侮而邀同甲○○再次前往「心情卡拉ＯＫ」店助勢出氣，詎甲○○、乙○○、該真實姓名年
    」店後，旋即聯手毆打丙○○，造成丙○○受有右側手腕挫傷瘀腫、左側手肘關
    節擦傷、臉部多處擦傷等傷害，丁○○○見丙○○遭人毆打受傷，甲○○及該真
    實姓名年籍不詳之成年男子已相偕步出「心情卡拉ＯＫ」店外而乙○○亦正要逃
    逸之際，遂立即將「心情卡拉ＯＫ」店電動玻璃門之電源關閉致乙○○無法逃離
    ，斯時甲○○、乙○○復共同基於損壞他人之物之犯意聯絡，推由甲○○持地上
    磚頭、石頭丟擲「心情卡拉ＯＫ」店大門而砸毀該店電動玻璃門之玻璃一面，致
    該面玻璃遭受損壞不堪使用，足以生損害於丁○○○，其後甲○○、乙○○及該
    真實姓名年籍不詳之成年男子即共同揚長離去。嗣由丙○○、丁○○○於當日檢
    具診斷證明書後報警，經警約談甲○○、乙○○始循線偵悉上情。
二、案經被害人丙○○、丁○○○訴由桃園縣政府警察局龜山分局報請臺灣桃園地方
    法院檢察署檢察官偵查起訴後，經本院合議庭裁定改由受命法官依簡式審判程序
    獨任審理。
    理  由
一、右揭事實，業據被告甲○○供承不諱（詳本院九十二年十二月十八日準備程序筆
    錄、本院九十二年十二月三十一日簡式審判筆錄），核與告訴人丙○○（詳偵查
    卷第九頁背面至第十頁警訊筆錄、同卷第二七頁背面至第二八頁九十二年六月二
    十四日偵訊筆錄、本院九十二年八月十八日訊問筆錄、本院九十二年十二月十八
    日準備程序筆錄、本院九十三年三月十七日準備程序筆錄）、丁○○○（詳偵查
    卷第七頁背面至第八頁警訊筆錄、本院九十二年八月十八日訊問筆錄、本院九十
    三年三月三日準備程序筆錄）之指訴及共同被告乙○○之供述（詳偵查卷第三頁
    背面至第四頁背面警訊筆錄、本院九十二年十月十四日訊問筆錄、本院九十二年
    十一月十二日準備程序筆錄）情節均相符，復有「心情卡拉ＯＫ」店電動玻璃門
    損壞之現場照片六張（詳偵查卷第十一頁至第十三頁）、告訴人丙○○長庚紀念
　　醫院甲種診斷證明書一紙（詳偵查卷第十六頁，載造成「一、右側手腕挫傷瘀腫
　  、二、左側手肘關節擦傷、三、臉部多處擦傷。」）等附卷可稽，綜上所述，被
    告甲○○之自白核與事實相符，本件事證明確，被告甲○○傷害、毀損之犯行明
    確，堪以認定。
二、核被告甲○○所為，係犯刑法第二百七十七條第一項之傷害罪、第三百五十四條
    之毀棄損壞罪。又被告甲○○就所犯傷害罪與共同被告乙○○、另一真實姓名年
    有犯意之聯絡及行為之分擔，應依刑法第二十八條之規定，論以共同正犯。再被
    告甲○○雖於相近之地點，相近之時間傷害告訴人丙○○及毀棄毀壞告訴人丁○○○之物，惟傷害及毀損係屬兩個不同之犯罪行為，且被告甲○○於共同傷害告
    訴人丙○○後，始再行毀損告訴人丁○○○之物，並非僅有單一之傷害或毀損行
    為，即傷害後，並不當然會出手毀損，故屬二個行為，從而應予分論併罰。爰審
    酌被告甲○○之素行，及其犯罪之動機、目的、手段、所生之危害、犯後之態度
    等一切情狀，分別量處如主文所示之刑，並均諭知易科罰金之折算標準，並定其
    應執行之刑，及諭知易科罰金之折算標準，以示懲儆。
三、被告甲○○向本院表示擬與告訴人丙○○、丁○○○和解，惟嗣並未和解且經本
    院多次合法傳喚，均無正當理由未到庭，本院認為本件應處以拘役之刑，乃不待
    被告甲○○到庭陳述，而依刑事訴訟法第三百零六條，逕為判決，併敘明之。
據上論斷，應依刑事訴訟法第二百九十九第一項前段、第二百七十三條之一第一項、
第三百零六條，刑法第二十八條、第二百七十七條第一項、第三百五十四條、第五十
一條第六款、第四十一條第一項前段，罰金罰鍰提高標準條例第一條前段、第二條，
判決如主文。
本案經檢察官羅秀蓮到庭執行職務。
中　　　華　　　民　　　國　　九十三　　年　　　九　　　月　　 十五 　　日
                                      臺灣桃園地方法院刑事第十庭
                                          法  官    曾淑華
右正本證明與原本無異。
如不服本判決，應於判決送達後十日內向本院提出上訴狀( 應附繕本 )，上訴於
臺灣高等法院。
                                          書記官    文巧雲
中　　　華　　　民　　　國　　九十三　　年　　　九　　　月　　 十五 　　日
附論罪科刑依據之法條：
中華民國刑法第二百七十七條
(普通傷害罪)
傷害人之身體或健康者，處三年以下有期徒刑、拘役或一千元以下罰金。
犯前項之罪因而致人於死者，處無期徒刑或七年以上有期徒刑；致重傷者
，處三年以上十年以下有期徒刑。
中華民國刑法第三百五十四條
毀棄、損壞前二條以外之他人之物或致令不堪用，足以生損害於公眾或他
人者，處二年以下有期徒刑、拘役或五百元以下罰金。
